#### DESARROLLADOR FRONTEND JUNIOR



## **PERFIL**

Soy un programador junior apasionado por la tecnología y el desarrollo web. Mi objetivo es contribuir de manera proactiva en proyectos desafiantes mientras sigo aprendiendo y mejorando mis habilidades. Poseo una base sólida en conceptos de programación y estoy ansioso por aplicar mis conocimientos en un entorno profesional. Además, cuento con experiencia práctica en el desarrollo y personalización de tiendas en línea a través de la plataforma Shopify.



## CONTACTO

Address:

Calle 188 # 9 - 87 Bogota

Mobile:

- +57 3042376954
- +57 3118505851

Fmail:

miguel\_sxe@hotmail.com

Linkedin:

Linkedin.com/in/miguel-ardila-ruiz-bbb725210



## **HABILIDADES**

WINDOWS 11	$\bullet \bullet \bullet \bullet \circ$
MAC OS	$\bullet \bullet \bullet \bullet \circ$
LINUX ZERIN OS	$\bullet \bullet \bullet \circ \circ$
HTML, CSS	$\bullet \bullet \bullet \circ \circ$
GIT, GITHUB	$\bullet \bullet \bullet \circ \circ$
FIGMA	$\bullet \bullet \bullet \circ \circ$
SHOPIFY	$\bullet \bullet \bullet \circ \circ$
JAVASCRIPT	$\bullet \bullet \bullet \circ \circ$
VISUAL STUDIO	$\bullet \bullet \bullet \circ \circ$



## **EXPERIENCIA**

**FREELANCE** 

### **DESARROLLADOR FRONTEND JUNIOR - FREELANCE**

MARZO 2023 - ACTUALIDAD \*Diseñar y desarrollar una tienda online de Shopify

\*Configuración de dominios

\*Configuración de pantalla de pago

\*Configuración de Google DNS para tienda shopify \*Configuración y creación de correo corporativo.

ISIT INTERNATIONAL **SERVICES** 

#### TÉCNICO DE SERVICIO ON SITE - IBM

\*Soporte en sitio y remoto para WPP-Company (IBM) \*Soporte a equipos de computo (software/hardware) 2019 - 2021(1 AÑO,10 MESES)

soporte Apple y Mac OS \*Soporte para impresoras

\*Office 365 y manejo de Active Directory

\*soporte Suite de Adobe, \*Verificacion de redes lan y wifi

gestión de incidentes y tickets en Service Now.

STEFANINI INFORMATICA Y TECNOLOGIA

2017 - 2019(1 AÑO,4 MESES)

#### ANALISTA DE SERVICIO MESA DE AYUDA - IBM

\*Soporte en sitio y atencion a usuario Final \*Soporte a equipos de computo (software/hardware)

\*soporte Apple y Mac OS \*Soporte para impresoras

\*Office 365 y manejo de Active Directory \*gestión de incidentes y tickets en Service Now.

GILAT COLOMBIA 2016 - 2017 (11 MESES)

#### **TECHNICAL SUPPORT & HELP DESK**

\*Soporte remoto a computadoras y servidores linux

\*Configuracion de red lan y wifi \*

\*Configuracion de telefonia ip e impresoras

\*Soporte office 365



## **EDUCACION**

#### **PLATZI**

## CURSO DE FRONTEND DEVELOPER

DIC - 15 - 2022 (15 HORAS) \*Descubre las ventajas del responsive design y las

arquitecturas CSS

\*Comprende cómo se transforma el código HTML

y CSS en página web

\*Conoce las etiquetas más importantes de HTML \*Usa correctamente las propiedades y selectores

**PLATZI** 

## **CURSO PROFESIONAL DE GIT Y GITHUB**

NOV- 2 - 2022 (22 HORAS)

\*Llevar un Control de Versiones en tus Proyectos con Git

\*Trabajar en Equipos de Forma Colaborativa

\*Uso de GitHub para administración de Proyectos

\*Instalar Git en tu sistema operativo \*Manejo a Fondo de Git y GitHub



# REFERENCIAS

STEVEN SIERRA

Software Engineer Phone: +57 319 7370611

Email: stevensierra.dev@gmail.com

#### **SANTIAGO GUERRA**

Desarrollador de software Phone: +57 3103200308

Email: guerrasantiago19@gmail.com